臺灣高雄地方法院刑事判決　　　　　　110年度原簡上字第2號
上　訴　人
即　被　告　王雅慧


選任辯護人　蔡秋聰律師（法扶律師）
上列上訴人即被告因妨害名譽案件，不服本院高雄簡易庭中華民
國110 年5 月3 日110 年度原簡字第23號第一審簡易判決（起訴
書案號：110 年度偵字第974 號），提起上訴，本院管轄之第二
審合議庭判決如下：
    主  文
上訴駁回。
    理  由
一、證據能力部分：
    按被告以外之人於審判外之陳述，雖不符前4 條（即刑事訴
    訟法第159 條之1 至之4 ）之規定，而經當事人於審判程序
    同意作為證據，法院審酌該言詞陳述或書面陳述作成時之情
    況，認為適當者，亦得為證據，刑事訴訟法第159 條之5 第
    1 項定有明文。經查，檢察官、上訴人即被告（下稱被告）
    王雅慧及辯護人就本判決所引用下列各項屬於審判外陳述之
    證據，均同意作為證據（原簡上卷第69頁），且本院審酌該
    證據作成情況均無不適當之情形，是依前開規定，認得作為
    本案證據。
二、本案經本院審理結果，認第一審判決認事、用法及量刑均無
    不當，應予維持，爰依刑事訴訟法第373 條規定，本判決之
    事實、證據及理由，除證據部分另補充：「被告王雅慧於本
    院審理時之自白」外，其餘均引用第一審判決書之記載（如
    附件）。
三、被告及辯護人上訴意旨略以：被告人於原審程序中，業已認
    罪，且深具悔悟，而本件未能和解之原因，係因告訴人所提
    出之和解金額過高，致被告無法接受，不能全然歸責予被告
    ，是原審量刑實屬過重，請求予以從輕量刑等語。經查：
（一）關於刑之量定，係實體法上賦予法院得為自由裁量之事項
      ，茍已斟酌刑法第57條各款所列情狀，而未逾越法定刑度
      ，或濫用其權限，即不得任意指摘為違法（最高法院72年
      台上字第6696號、75年台上字第7033號判決參照）。
（二）原審以被告犯罪事證明確，適用刑事訴訟法第449 條第2
      項、第3 項、第454 條第1 項、刑法第309 條第1 項、第
      41條第1 項前段、刑法施行法第1 條之1 等規定，並審酌
      被告僅因告訴人與其夫有金錢糾紛心生不滿，不思以和平
      理性方式抒發情緒，竟在不特定多數人得以共見共聞之上
      開網頁，張貼告訴人照片並以上開文字辱罵告訴人，貶損
      告訴人之人格，實有不該，且迄今未能與告訴人達成和解
      ，或取得告訴人原諒，亦有可議之處；惟念及其於本院坦
      承犯行，犯後態度尚可，復參酌其無前科紀錄，有臺灣高
      等法院被告前案紀錄表在卷可憑，素行尚可，兼衡被告雖
      有意賠償告訴人，並於本院開庭時提高欲賠償金額至新台
      幣（下同）2 萬元（原表示賠償1 萬元，再提高為1 萬5
      千元，最後稱2 萬元），惟仍為告訴人所不接受（告訴人
      原表示請求3 萬元，嗣又稱2 萬5 千元），顯見被告尚非
      無賠償意願，復考量被告辱罵之內容、方式、告訴人所受
      損害程度，及檢察官、告訴人、被告及辯護人對於本案之
      意見及科刑之陳述，暨被告於本院自陳大學學歷之智識程
      度、目前待業中之生活經濟狀況等一切情狀，量處拘役15
      日，並諭知以新臺幣1,000 元折算1 日之易科罰金折算標
      準。經核其認事用法及量刑均屬妥適，應予維持。至被告
      雖以前揭事由主張原審量刑過重，然原審量刑既已仔細審
      視雙方和解破裂之原因，並就前開量刑因素逐一審酌，且
      此量刑之裁量未逾越法律之界限，並無明顯違反公平原則
      及比例原則，亦無輕重失衡之情形。從而，被告及辯護人
      上訴意旨雖以前詞指摘，然實無理由，應予駁回。
據上論斷，應依刑事訴訟法第455 條之1 第1 項、第3 項、第36
8 條、第373 條，判決如主文。
本案經檢察官鄧友婷提起公訴，檢察官邱柏峻到庭執行職務。
中    華    民    國   110    年    10    月    27    日
                  刑事第四庭  審判長法  官  王俊彥
                                    法  官  姚億燦
                                    法  官  楊書琴
以上正本與原本無異。
不得上訴。
中    華    民    國   110    年    10    月    27    日
                                    書記官  王珮綺
附件：
臺灣高雄地方法院刑事簡易判決         110年度原簡字第23號
公  訴  人  臺灣高雄地方檢察署檢察官
被      告  王雅慧  女  民國00年0月00日生
                    身分證統一編號：Z000000000號
                    住高雄小港區高坪五十二街106號
選任辯護人  蔡秋聰律師（法扶）
　
上列被告因妨害名譽案件，經檢察官提起公訴（110 年度偵字第
974 號），被告自白犯罪，本院認宜以簡易判決處刑（原案號：
110年度審原易字第5號），爰不經通常審判程序，逕以簡易判決
處刑如下：
    主  文
王雅慧犯公然侮辱罪，處拘役壹拾伍日，如易科罰金，以新臺幣
壹仟元折算壹日。
    事實及理由
一、王雅慧因其夫李文駿與謝宛晏有金錢糾紛，竟基於公然侮辱
    之犯意，於民國109 年1月8日18時48分許，在不詳地點使用
    電腦設備連結網際網路，以其所使用之臉書帳號「王樂天」
    ，在不特定多數人得以共見共聞之「爆料公社公開版」網頁
    ，張貼謝宛晏之照片，並留言指名「此人住桂林，本名謝
    宴，舊名字謝郁萱」及「醜人快還錢」等內容，以此方式辱
    罵謝宛晏，足以貶損謝宛晏之人格及社會評價。
二、上開犯罪事實，業據被告王雅慧於本院審理時坦承不諱（見
    本院審易卷〈下稱院卷一〉第43-45頁)，核與證人即告訴人
    謝宛晏於警偵詢之證述情節大致相合（見警卷第9-12頁、他
    卷第45-47頁），並有告訴人提供之109年1月8日爆料公社公
    開版臉書網頁截圖1 份、教部重編國語辭典修訂本字義資
    料1 紙在卷可資佐憑（見他卷第15頁、偵卷第13頁），足認
    被告前揭任意性自白與事實相符，堪予採信。從而，本案事
    證明確，被告犯行，洵堪認定，應依法論科。
三、論罪科刑：
(一)核被告所為，係犯刑法第309條第1項公然侮辱罪。
(二)爰審酌被告僅因告訴人與其夫有金錢糾紛心生不滿，不思以
    和平理性方式抒發情緒，竟在不特定多數人得以共見共聞之
    上開網頁，張貼告訴人照片並以上開文字辱罵告訴人，貶損
    告訴人之人格，實有不該，且迄今未能與告訴人達成和解，
    或取得告訴人原諒，亦有可議之處；惟念及其於本院坦承犯
    行，犯後態度尚可，復參酌其無前科紀錄，有臺灣高等法院
    被告前案紀錄表在卷可憑，素行尚可，兼衡被告雖有意賠償
    告訴人，並於本院開庭時提高欲賠償金額至新台幣（下同）
    2 萬元（原表示賠償1萬元，再提高為1萬5千元，最後稱2萬
    元），惟仍為告訴人所不接受（告訴人原表示請求3 萬元，
    嗣又稱2萬5千元)，有本院準備程序筆錄可稽(見院卷一第45
    -47頁)，顯見被告尚非無賠償意願，復考量被告辱罵之內容
    （張貼告訴人照片、及貶損告訴人之話語）、方式（網頁之
    不特定多數人可共見）、告訴人所受損害程度，及檢察官、
    告訴人、被告及辯護人對於本案之意見及科刑之陳述（見院
    卷一第47頁），暨被告於本院自陳大學學歷之智識程度、目
    前待業中之生活經濟狀況（見院卷一第49頁）等一切情狀，
    量處如主文所示之刑，並諭知如主文所示之易科罰金標準。
四、據上論斷，應依刑事訴訟法第449條第2項、第3項、第454條
    第1項，刑法第309條第1項、第41條第1項前段，刑法施行法
    第1條之1第1項，逕以簡易判決處刑如主文。
五、如不服本件判決，得自收受送達之日起20日內，向本院提出
    上訴狀（須附繕本），上訴於本院管轄之第二審地方法院合
    議庭。
本案經檢察官鄧友婷提起公訴，檢察官林圳義到庭執行職務。
中    華    民    國   110    年    5     月     3    日
                  高雄簡易庭    法  官  黃蕙芳
以上正本證明與原本無異。
如不服本判決，應於判決送達之日起20日內向本院提出上訴書狀
。
中    華    民    國   110    年    5     月     3    日
                                書記官  陳惠玲
附錄本案論罪科刑法條：
中華民國刑法第309條
公然侮辱人者，處拘役或 9 千元以下罰金。
以強暴犯前項之罪者，處 1 年以下有期徒刑、拘役或 1 萬 5
千元以下罰金。